---
title: "Índices e processos"
author: "Fernando Corrêa"
date: "4 de julho de 2016"
output: html_document
---

```{r setup, include=FALSE}
knitr::opts_chunk$set(echo = TRUE)
meses_a_coletar <- readRDS('meses_a_coletar.rds')
```

## Índices
 
Mesmo quando é necessário fazer buscas em DJE's, pode ser útil utilizar o índice para minimizar o número de páginas que serão lidas. Além disso, essa prática diminui o total de iterações de possíveis fases subsequentes à leitura dos diários, como por exemplo o acesso a portais e-SAJ.

O código abaixo exemplifica a extração de índices de uma amostra de DJE's do TJRS.

```{r}
library(magrittr)

n <- 1

amostra <- meses_a_coletar %>% 
  dplyr::filter(nome_caderno == 'Capital 1º Grau') %>% 
  dplyr::sample_n(n) %>% 
  dplyr::select(link) %>% 
  dplyr::mutate(arq = sapply(1:n,function(x){tempfile()})) %>% 
  plyr::mdply(function(link,arq){
    download.file(link,arq)
    system(sprintf('pdftotext -raw -f 1 -l 2 %s %s.txt',arq, arq))
    #o -raw é muito importante porque o conteúdo está dividido em duas colunas que são lidas em linhas diferentes quando essa opção está desativada
    #como vamos apenas procurar o índice não é necessário converter todas as páginas. Vamos nos ater às duas primeiras.
  }) %>% 
  dplyr::mutate(arq = paste0(arq,'.txt'))

indice <- extrair_indice(amostra$arq[1])

```

Em posse do índice é possível converter para texto apenas as páginas de interesse

```{r}
```
